---
output: github_document
---

<!-- README.md is generated from README.Rmd. Please edit that file -->

```{r, include = FALSE}
knitr::opts_chunk$set(
  collapse = TRUE,
  comment = "#>",
  fig.path = "man/figures/README-",
  out.width = "100%"
)
```

# restauraRapp

<!-- badges: start -->
<!-- badges: end -->

Este documento descreve as funcionalidades do pacote "restauRapp". O Objetivo do pacote é auxiliar na delimitação dos passivos ambientais  nas áreas de preservação permanentes (APPs) hídricas de propriedades rurais no território brasileiro.

Com a promulgação da Lei de Proteção da Vegetação Nativa (LPVN - [Lei 12.651, de 25 de maio de 2012](http://www.planalto.gov.br/ccivil_03/_ato2011-2014/2012/lei/l12651.htm), ou Novo Código Florestal) em 2012, a delimitação das Áreas de Preservação Permanentes (APPs) passíveis de serem restauradas foi alterada, e tornou-se dependente do tamanho das propriedades, baseado no número de módulos fiscais. Consequentemente,  informações referentes ao tamanho do módulo fiscal, que varia de município para município, e o tamanho da propriedade, que pode ser obtido através do [CAR](https://www.car.gov.br/) (Cadastro Ambiental Rural) são necessárias para a correta delimitação das áreas de passivo ambiental.

Este pacote busca auxiliar exatamente nessa tarefa, particularmente focando no cálculo das APPs de cursos d'água de acordo com o tamanho das propriedades cadastradas no *Sistema Nacional de Cadastro Ambiental Rural* ([SICAR](https://www.car.gov.br/publico/imoveis/index)).

Para a criação das áreas a serem restauradas é usado a hidrografia disponibilizada na base de dados da Fundação Brasileira para o Desenvolvimento Sustentável ([FBDS](https://www.fbds.org.br/), os dados podem ser encontrados no link <http://geo.fbds.org.br/>. 

As informações cartográficas sobre o uso do solo podem ser de diversas fontes. O padrão é o dado também disponível na base de dados da [FBDS](https://www.fbds.org.br/), contudo outras fontes de dados como o MapBiomas, ou qualquer outro mapeamento, também podem ser utilizados para fornecer estas informações.

Inicialmente precisamos baixar o pacote *restauRapp* e iremos fazer isso do [repositório do NEEDS](https://github.com/NEEDS-LS) no gitHub. Caso você não tenha o pacote devtools, comece baixando ele.

## Instalação

Você pode instalar a versão de desenvolvedor do pacote restauraRapp do [GitHub](https://github.com/) com:

``` r
# install.packages("devtools")
devtools::install_github("NEEDS-LS/restauraRapp")
```

## Exemplo

Iremos usar como exemplo os dados do município de Buri, no estado de São Paulo. Nesse município esta localizado o campus [Lagoa do Sino](https://www.lagoadosino.ufscar.br/) da Universidade Federal de São Carlos ([UFSCar](https://www2.ufscar.br/))onde o [NEEDS](https://www.needs.ufscar.br/) fica locaizado. Para isso vamos carregar o pacote no R.

```{r example}
library(restauraRapp)
```

E vamos acessar as informações do município de Buri que já vem inseridas no pacote para exploração das funções.

```{r, eval=FALSE}
data("BURI")
```

Para obter os dados de hidrografia e uso do solo padrões para o pacote (FBDS) basta executar a função *resapp_fbds_dados()*. Esta função recebe a sigla do estado a qual o município foco esta localizado e o nome do município em caixa alta, separado por "_" quando necessário, como mostrado no exemplo a seguir. É recomendado a criação de um projeto antes da execução das funções aqui mostradas, pois muitas delas criam pastas para armazenar os resultados, mantendo o ambiente organizado. 

```{r, eval=FALSE}
resapp_fbds_dados("SP","BURI")

#Caso seja um nome composto
#CARapp_FBDS_dados("SP","CAMPINA_DO_MONTE_ALEGRE")
```

 Esta função irá criar um diretório dentro do seu projeto para salvar as informações, chamada *./dados/FBDS_(nome do município)*. Todo novo município será salvo na mesma pasta *data* e uma nova pasta *FBDS_* será criada.

É necessário inicialmente tratarmos algumas práticas, como o processo para abrir os dados e o sistema de referência de coordenadas (do inglês CRS - Coordinate Reference System). Para abrir os dados é importante utilizar o parâmetro "options" do "st_read", pois os dados de uso do solo da FBDS possuem, por padrão, acentos, isso evitará possíveis problemas de inconsistência. Já para o CRS, sempre utilizar aquele que melhor se enquadre em sua região desde que o mesmo esteja em UTM (unidade em metros) e essa conversão deve ser feita para todas informações cartográficas utilizadas.Para isso podemos utilizar a função especifica proveniente do pacote sf, como mostrado no exemplo abaixo. No caso de Buri, usaremos o EPSG 31982, referente ao SIRGAS 2000/ UTM zone 22s.

```{r, eval=FALSE, warning=FALSE, message=FALSE}
BURI_USO<-st_transform(BURI_USO, 31982) #exemplo de como alterar o CRS
```

Algumas vezes os arquivos espaciais, principalmente aqueles formados por polígonos, como o uso do solo e as hidrografias contendo os rios de margem dupla e massas d'água, podem conter algum erros, como vértices duplicados ou intercessão de linhas do polígono. Uma forma de solucionar isso é criar um buffer nesses objetos de comprimento “0” ou executar a função “st_make_valid” do pacote “sf”. Normalmente o buffer funciona melhor, contudo a problemas que nem permitem a execução do buffer, neste caso a solução será executar o "st_make_valid".

```{r, eval=FALSE}
BURI_USO<-st_buffer(BURI_USO, 0)#correção com o buffer de comprimento "0"

BURI_USO<-st_make_valid(BURI_USO)#correção com a função do pacote "sf"
```

A partir daqui executaremos as funções deste pacote, começando pela função *resapp_car_class()*. O parâmetro nesta função é apenas o objeto na qual as informações do CAR estão mantidos e o retorno é uma lista com os tamanhos separados de acordo com o número de módulos fiscais divididos nos grupos: micro (< 1 módulo fiscal), pequenas entre 1 e 2 módulos fiscais, pequenas entre 2 e 4 módulos fiscais, médias (entre 4 e 10 módulos fiscais) e grandes (> 10 módulos fiscais).

```{r, eval=FALSE, warning=FALSE, message=FALSE, eval=FALSE}
propriedades<-resapp_car_class(BURI_CAR)

micro<-propriedades[[1]]
#peq12<-propriedades[[2]]
#peq24<-propriedades[[3]]
#media<-propriedades[[4]]
#grand<-propriedades[[5]]

micro
```


Agora vamos executar a função *resapp_app_buffer()* que vai criar os buffers e recortar o uso de solo dentro das áreas definidas para restauração para cada classe de propriedades. Essa função demanda um poder de processamento considerável e pode demorar, por esse motivo atualmente ela se encontra com um parâmetro para ser executada em partes, separada por classe de tamanho, e outro para execução completa das cinco diferentes classes.

Também se encontra disponivel dois cenários para avaliação das áreas sem CAR, considerando que todo o território é ocupado por propriedades rurais. No primeiro cenário tratamos essas áreas sem CAR como micro propriedades e no segundo consideramos toda a área como grande propriedade, isso representa os valores mínimos e máximos que podem ser restaurados nessas áreas.

```{r, eval=FALSE, warning=FALSE, message=FALSE, eval=FALSE}

#função para execução de todas as classes de tamanho segundo o CAR
REST_prop<-resapp_app_buffer(BURI_MDA, BURI_RMS, BURI_RMD, 
                              BURI_NAS, BURI_CAR, BURI_USO, tipo = "tudo")

#função para a execução por partes das classes de tamanho segundo o CAR
REST_micro<-resapp_app_buffer(BURI_MDA, BURI_RMS, BURI_RMD, 
                              BURI_NAS, BURI_CAR, BURI_USO, tipo = "micro")
REST_peq12<-resapp_app_buffer(BURI_MDA, BURI_RMS, BURI_RMD, 
                              BURI_NAS, BURI_CAR, BURI_USO, tipo = "peq1")
REST_peq24<-resapp_app_buffer(BURI_MDA, BURI_RMS, BURI_RMD, 
                              BURI_NAS, BURI_CAR, BURI_USO, tipo = "peq2")
REST_media<-resapp_app_buffer(BURI_MDA, BURI_RMS, BURI_RMD, 
                              BURI_NAS, BURI_CAR, BURI_USO, tipo = "media")
REST_grand<-resapp_app_buffer(BURI_MDA, BURI_RMS, BURI_RMD, 
                              BURI_NAS, BURI_CAR, BURI_USO, tipo = "grande")

#função para execução dos cenários referentes as áreas sem CAR registrado
#tudo sendo micro propriedade
REST_cena1<-resapp_app_buffer(BURI_MDA, BURI_RMS, BURI_RMD, 
                              BURI_NAS, BURI_CAR, BURI_USO, tipo = "out1")

#tudo sendo grande propriedade
REST_cena2<-resapp_app_buffer(BURI_MDA, BURI_RMS, BURI_RMD, 
                              BURI_NAS, BURI_CAR, BURI_USO, tipo = "out2")
```

Aqui mostramos como unir todos os objetos e um exemplo para salvar as informações. Caso aconteça algum problema com uso de memória pelo R é interessante salvar cada classe de tamanho em separado e posteriormente junta-lo.

```{r, eval=FALSE, eval=FALSE}
mapa_geral<-rbind(REST_micro, REST_peq12, REST_peq24, REST_media, REST_grand)
st_write(mapa_geral, dsn="./sua_pasta_de_dados", "CAR_APP_BURI_SP", 
         driver="ESRI Shapefile")
```

Caso tenha executado a função como "tudo", ou seja, todas as classes de uma vez, basta salvar o objeto resultante.

```{r, eval=FALSE, eval=FALSE}
st_write(REST_prop, dsn="./sua_pasta_de_dados", "CAR_APP_BURI_SP", 
         driver="ESRI Shapefile")
```

E, por fim, salvar os dois cenários criados

```{r, eval=FALSE}
st_write(REST_cena1, dsn="./sua_pasta_de_dados", "OUT_M_APP_BURI_SP", 
         driver="ESRI Shapefile")

st_write(REST_cena2, dsn="./sua_pasta_de_dados", "OUT_G_APP_BURI_SP", 
         driver="ESRI Shapefile")
```


Como resultado temos o uso do solo dentro do buffer para restauração e podemos calcular a quantidade de área com vegetação nativa e o que precisa ser recuperado. Deste modo apresentamos a função *resapp_app_info()*, está função é responsavel por retornar três diferentes tipos de resultados: I) as áreas que, separadas por classe de tamanho que precisam ser restauradas ou que se encontram preservadas com informações cartográficas; II) Informações das áreas a serem restauradas ou que se encontram preservadas por classe de tamanho na forma de tabela de dados para impressão; III) Uma tabela de dados contendo as informações do que deve ser resutarado ou se encontra preservado por propriedade.

```{r, eval=FALSE, echo=TRUE, warning=FALSE, message=FALSE, eval=FALSE}
#Para executar o tipo "df" é necessário todos os resultados da função gCARapp()
  dados.CARapp<-resapp_app_info(BURI_APP,BURI_OUTM,BURI_OUTG,tipo="df")

# A opção "all" é executada apenas para os resultados das análises das áreas que possuem CAR.
  poligonos.CARapp<-resapp_app_info(BURI_APP, tipo="all")

# Por fim, a opção "prop" leva em consideração apenas os resultados das análises das áreas que possuem CAR.
  propriedade.CARapp<-resapp_app_info(BURI_APP, BURI_CAR, tipo="prop")
```

Aqui, por exemplo, está a tabela de dados das APPs por classe de tamanho.

```{r, eval=FALSE, echo=TRUE, warning=FALSE, message=FALSE}
knitr::kable(dados.CARapp)
```

Por fim, vamos dar uma olhada em algumas informações sobre o CAR que podem ser obtidas usando a função *resapp_car_info()*.

```{r, eval=FALSE, echo=TRUE, warning=FALSE, message=FALSE}
df.CAR<-resapp_car_info(BURI_CAR)
```

```{r, eval=FALSE, echo=TRUE, warning=FALSE, message=FALSE}
knitr::kable(df.CAR)
```
